臺灣嘉義地方法院刑事判決　　　　　　　　　　　　九十三年度簡上字第二七六號
　　上　訴　人　甲○○
　　即　被　告
右列上訴人因違反動產擔保交易法案件，不服本院嘉義簡易庭中華民國九十三年十一
月八日九十三年度嘉簡字第一０七九號第一審判決（聲請簡易判決處刑書案號：臺灣
嘉義地方法院檢察署九十三年度偵緝字第三三八號），提起上訴，本院管轄之第二審
合議庭判決如左：
    主  文
上訴駁回。
甲○○緩刑參年。
    事  實
一、甲○○於民國九十二年十一月四日，向石琇珠購買車牌號碼ＵＮ─三六五六號自
    用小客車，價金共新臺幣（下同）十六萬元，惟甲○○並無資力，而轉向和潤企
    業股份有限公司（下稱和潤公司）貸款後支付予石琇珠，並以前開自用小客車設
    定動產抵押權予債權人即和潤公司，為動產擔保交易之債務人。雙方約定前開貸
    款含利息共二十一萬四千零五十六元，自九十二年十二月四日至九十五年十一月
四日止，每月一期，共分三十六期，每期清償五千九百四十六元，車輛停放地點
    為甲○○位於嘉義縣民雄鄉福樂村廿九鄰埤角二之二０二號七樓住處，甲○○不
    得任意遷移或為其他處分。詎甲○○因缺錢花用，自九十三年一月四日起，即拒
    不付款，復基於意圖不法之利益，於同年二月六日，以一萬元代價，將前開自用
    小客車出質予嘉義縣太保市「亞太當舖」，致生損害於和潤公司。
二、案經和潤公司訴請臺灣嘉義地方法院檢察署檢察官偵查聲請以簡易判決處刑。
    理  由
一、訊據上訴人即被告甲○○對於右揭事實均坦承不諱（二審卷第三十二頁審判筆錄
    ），核與告訴代理人盧美君指訴情節相符，此外，並有動產抵押契約、動產擔保
    交易動產抵押設定登記書、借款契約書、催收紀錄表及當票（均影本）各一份附
    卷可資佐證。因之，上訴人自白核與事實相符，事證明確，其犯行洵堪認定。
二、核上訴人所為，係犯動產擔保交易法第三十八條之罪。原審依刑事訴訟法第四百
    四十九條第一項、第四百五十四條第二項，動產擔保交易法第三十八條，刑法第
    十一條前段、第四十一條第一項前段，罰金罰鍰提高標準條例第一條前段、第二
    條，逕以簡易判決判處有期徒刑五月，如易科罰金以三百元折算一日，經核其認
    事用法及量刑均屬妥適，上訴人上訴意旨指摘原判決不當，為無理由，應予駁回
    。另查上訴人未曾受有期徒刑以上刑之宣告，有臺灣嘉義地方法院檢察署刑案資
    料查註紀錄表、臺灣高等法院被告全國前案紀錄表各一份在卷（偵查卷第八頁，
    二審卷第九頁）可參，爰審酌上訴人於原審判決後已與告訴人達成和解，此有和
    解陳報狀及和解書各一份在卷（二審卷第三十五頁以下）足按，並經告訴代理人
    盧美君到庭陳明無訛，其坦認犯行，深表悔悟，此次因一時失慮，初罹刑典，經
    此之偵查審判，當知所警惕，信無再犯之虞，本院認為其所宣告之刑，以暫不執
    行為適當，併予宣告緩刑三年，以啟自新。
據上論結，應依刑事訴訟法第四百五十五條之一第一項、第三項、第三百六十八條，
刑法第七十四條第一款，判決如主文。
本案經檢察官柯文綾到庭執行職務。
中      華      民      國      九十四      年    一    月    三十一    日
                                臺灣嘉義地方法院刑事第二庭
                                    審判長  法  官  夏  金  郎
                                            法  官  盧  鳳  田
                                      法  官  陳  俞  婷
右正本證明與原本無異。
本件不得上訴。
中      華      民      國      九十四      年    一    月    三十一    日
                                             書記官  蕭  琪  男
